臺灣雲林地方法院刑事判決　　　　　　　　　　　　　　九十年度簡上字第八五號
　　上訴人即
　　被　　告　甲○○
右列上訴人因賭博案件，不服本院北港簡易庭九十年度港簡字第一四三號於中華民國
九十年九月七日第一審判決（聲請簡易判決處刑書：九十年度偵字第三二００號），
提起上訴，本院判決如左：
    主  文
原判決撤銷。
甲○○連續意圖營利，聚眾賭博，處有期徒刑陸月，如易科罰金，以佰元折算壹日
。
扣案之六合彩賭博簽單壹拾張、帳冊記事本肆本、台號中獎倍數對照表壹張、傳真
機及計算機各壹台均沒收。
    事  實
一、甲○○前於民國（下同）八十三年三月間，曾因犯賭博案件，經台灣板橋地方法
    院判處有期徒刑六月，於同年六月十六日易科罰金執行完畢（未構成累犯），猶
    不知悔改。又因其夫因案通緝中，其本身無其他工作收入，為了維持家庭經濟，
    竟基於意圖營利之概括犯意，自九十年五月三日起至同年七月五日止，在其位於
    雲林縣台西鄉○○村○○路八之二號住處作為公眾得出入之場所，經營「六合彩
    」賭博，於上開期間內，每逢週二、四香港「六合彩」開獎前，由賭客於０一至
    四五之二位數號碼中，簽選二個（二星）、三個（三星）、四個（四星）號碼為
    一組，或於００至九九之二位數號碼中簽選一個號碼（台號），直接核對香港六
    合彩開獎六個中獎號碼，或由該中獎號碼之尾數組合而成之號碼（台號），每簽
    選一組號碼之賭資依序為新台幣（下同）七十五元、六十七元、七十元或八十元
    ，如簽中，依序可得彩金五千三百元、五萬三千元、七十萬元及依照台號中獎倍
    數對照表所載之倍數給付彩金，未簽中者，賭資即全部歸甲○○所有，聚集不特
    定多數人親自到場或以傳真簽注賭博財物，以之為常業，並恃以為生。嗣九十年
    八月七日下午六時四十五分許，為警持搜索票在甲○○上開住處搜索查獲，並扣
    得甲○○所有供賭博所用之六合彩賭博簽單十三張、帳冊記事本四本、台號中獎
    倍數對照表一張、傳真機及計算機各一台。
二、案經雲林縣警察局台西分局報請臺灣雲林地方法院檢察署檢察官偵查後聲請簡易
    判決處刑。
    理    由
一、訊據被告甲○○，對於其無其他工作，為了維持家庭經濟所需，在右揭時、地經
    營六合彩為業，恃以為生，為警於上揭期日搜索查獲之事實，坦承不諱。並有現
    場照片十一張、搜索扣押筆錄一紙，和扣案之六合彩賭博簽單十三張、帳冊記事
    本四本、台號中獎倍數對照表一張、傳真機及計算機各一台可資佐証，本件事證
    明確，被告犯行足以認定，應予依法論科。
二、核被告所為，係犯刑法第二百六十七條常業賭博罪和同法第二百六十八條意圖營
    利供給賭博場所罪及意圖營利聚眾賭博罪。被告於當期六合彩開獎前之多次接續
    舉動，其時間、地點密接，依一般社會觀念，難以強行分開，並侵害同一法益，
    應合一評價為一犯罪行為，為接續犯，只構成一意圖營利供給賭博場所、意圖營
    利聚眾賭博及常業賭博罪；被告以一行為而觸犯上開三罪名，為想像競合犯，應
    從一情節最重之意圖營利聚眾賭博罪處斷。又被告先後多次意圖營利聚眾賭博犯
    行，時間緊接，犯罪構成要件相同，顯係基於概括之犯意反覆所為，為連續犯，
    應依刑法第五十六條規定論以一罪，並加重其刑。
三、原審據以論罪科刑，固非無見。然被告經營六合彩賭博之賭資，每簽一支「二星
    」、「三星」、「四星」及台號，依序為七十五元、六十七元、七十元及八十元
    ，業據被告在本院供述明確，檢察官公訴意旨誤認為每簽一支為五元、十元及一
    百元；又刑法第二百六十七條常業賭博罪之罪質已包括各次之賭博犯行，故論被
    告觸犯常業賭博罪時，自不再論處同法第二百六十六條第一項普通賭博罪名，公
    訴意旨論被告同時觸犯上二罪名，尚有未洽；再者，本件查獲時間係九十年八月
    七日下午六時四十五分許，已距被告犯罪時間即同年五月三日至七月五日止有一
    段期間，故所查扣之物品自非屬當場賭博之器具，公訴意旨依刑法第二百六十六
    條第二項規定，聲請宣告沒收，應有誤會，而原審不查，均逕予引用論處，於法
    即有未當，上訴人即被告上訴意旨，雖未指摘及此，惟原判決既有前揭可議之處
    ，自應由本院予以撤銷改判。爰審酌被告前已於八十三年三月間，因犯賭博罪，
    經台灣板橋地方法院判處有期徒刑六月，於同年六月十六日易科罰金執行完畢，
    為被告所自承，並有台灣高等法院被告全國前案紀錄表在卷可按，仍不知悔改之
    素行，因無適當之工作，為維持家庭經濟所需，意圖獲取不法利益之犯罪動機、
    目的，且經營六合彩供人簽賭財物，助長社會僥倖心理，使人廢時失業，易趨於
    遊惰，影響正常之社會經濟活動之犯罪所生危害，及犯後坦承犯行等一切情狀，
    判處被告如主文第二項所示之刑，並諭知易科罰金之折算標準。另扣案之六合彩
    賭博簽單十三張、帳冊記事本四本、台號中獎倍數對照表一張、傳真機及計算機
    各一台，均為被告所有，並供犯罪所用之物，業據被告供承無誤，應併予宣告沒
    收。
據上論斷，應依刑事訴訟法第四百五十五條之一第三項、第三百六十四條、第三百六
十九條第一項前段、第二百九十九條第一項前段，刑法第五十六條、第二百六十七條
、第二百六十八條、第五十五條、第四十一條第一項前段、第三十八條第一項第二款
，罰金罰鍰提高標準條例第一條前段、第二條，判決如主文。
本案經檢察官謝奇孟到庭執行職務。
中      華      民      國    九十一    年      二      月    十九      日
                                      臺灣雲林地方法院刑事第一庭
                                          審判長法官  紀  文  勝
                                                法官  林  輝  煌
                                                法官  黃  一  馨
右正本證明與原本無異。
不得上訴。
                                              書記官  鄭  國  銘
中      華      民      國    九十一    年      二      月    十九      日
附錄：
刑法第二百六十八條：
意圖營利，供給賭博場所或聚眾賭博者，處三年以下有期徒刑，得併科三千元以下罰
金。
中華民國刑法第二百六十七條
 (常業賭博罪)
以賭博為常業者，處二年以下有期徒刑，得併科一千元以下罰金。
